臺灣士林地方法院刑事判決　　　　　　　 99年度訴字第279號
公　訴　人　臺灣士林地方法院檢察署檢察官
被　　　告　李惠玲
指定辯護人　本院公設辯護人林龍輝
上列被告因毒品危害防制條例等案件，經檢察官提起公訴（99年
度偵字第9387號），本院判決如下：
    主  文
李惠玲犯如附表編號一至五罪名欄所示之罪，各處如附表編號一
至五宣告刑欄所示之主刑及從刑。應執行有期徒刑柒年拾月。扣
案之第一級毒品海洛因包（驗餘淨重0.0760公克）沒收銷毀。
未扣案之販賣第二級毒品所得之財物新臺幣貳仟伍佰元、原搭配
門號0000000000號、NOKIA 廠牌之手機（含SIM 卡壹
張）壹支均沒收，其中販賣第二級毒品所得之財物新臺幣貳仟伍
佰元部分，如全部或一部不能沒收時，以其財產抵償之；原搭配
門號0000000000號、NOKIA 廠牌之手機（含SIM 卡壹
張）壹支部分，如全部或一部不能沒收時，追徵其價額。
    事  實
一、李惠玲明知海洛因、甲基安非他命分別為毒品危害防制條例
    所列管之第一級、第二級毒品，且甲基安非他命並係經中央
    衛生主管機關行政院衛生署明令公告禁止製造、調劑、輸入
    、輸出、販賣及陳列之毒害藥品，亦為禁藥之一種，不得持
    有、轉讓及販賣，竟分別為下列行為：
  (一)李惠玲於不詳時間、地點，自某真實姓名年籍不詳之人處取
    得海洛因1 包，再自行分裝成3 包（實秤毛重0.7980公克〈
    含3 袋3 標籤〉，淨重0.0780公克，取樣0.0020公克，驗餘
    淨重0.0760公克），而基於持有第一級毒品之犯意，自斯時
    起至99年1 月19日上午7 時50分許止，持有該第一級毒品海
    洛因3 包。
  (二)李惠玲分別基於轉讓禁藥甲基安非他命之犯意，於98年11月
    間某日及同年12月間某日各1 次，均在葉民泰位於臺北縣淡
    水鎮（於99年12月25日改制為新北市淡水區○○○○路1 段
    36號住處，無償交付重量均不詳之甲基安非他命各1 包予葉
    民泰，供其施用。
  (三)於99年1 月14日晚上10時28分許，因龔遜傑欲購買甲基安非
    他命施用，而以所持用門號0000000000號行動電話，撥打李
    惠玲所持用0000000000號行動電話聯絡後，李惠玲即意圖營
    利，基於販賣第二級毒品甲基安非他命之犯意，持重量不詳
    之甲基安非他命1 包，前往龔遜傑位於臺北縣淡水鎮（於99
    年12月25日改制為新北市淡水區○○○路○ 段124 巷4 弄10
    號住處附近（竹圍公園或馬偕醫院旁之便利商店）與龔遜傑
    見面交易，以新臺幣（下同）2,000 元之價格成交而交付該
    包甲基安非他命予龔遜傑，並向龔遜傑收取2,000 元。
  (四)李惠玲意圖營利，基於販賣第二級毒品甲基安非他命之犯意
    ，於99年1 月17日中午12時49分至53分間，以其所持用0000
    000000號行動電話與龔遜傑所持用門號0000000000號行動電
    話互發簡訊聯絡後，於同日下午3 時49分許，持重量不詳之
    甲基安非他命1 包，前往龔遜傑上址住處附近（竹圍公園或
    馬偕醫院旁之便利商店）與龔遜傑見面交易，以500 元之價
    格成交而交付該包甲基安非他命予龔遜傑，並向龔遜傑收取
    500 元。
二、嗣經警對李惠玲實施通訊監察後，於99年1 月19日上午7 時
    50分許，至李惠玲位於臺北縣八里鄉（於99年12月25日改制
    為新北市○里區○○○○街23號2 樓住處實施搜索，並扣得
    李惠玲本案所持有之第一級毒品海洛因3 包（驗餘淨重0.07
    60公克）、與本案無關之甲基安非他命23包、吸食器1 組、
    電子磅秤1 臺及分裝杓2 支而查獲。
三、案經臺灣士林地方法院檢察署檢察官自動檢舉偵查起訴。
    理  由
壹、關於證據能力：
一、按被告以外之人於審判外之言詞或書面陳述，除法律有規定
    外，不得作為證據，刑事訴訟法第159 條第1 項定有明文。
    本件證人龔遜傑乃被告李惠玲以外之人，其警詢陳述，業經
    辯護人以屬於審判外之陳述而不同意作為證據（見本院卷第
    13頁背面），檢察官復未舉證證明上開證人之警詢陳述，有
    何較可信之特別情況，且為證明犯罪事實所必要之情形，依
    上規定，該證人之警詢陳述，自不得作為認定被告有罪之證
    據。但尚非不得以之彈劾證人在審判中陳述之證明力（最高
    法院99年度臺上字第6403、6590、7620號判決參照）。
二、次按被告以外之人於偵查中向檢察官所為之陳述，除顯有不
    可信之情況者外，得為證據，刑事訴訟法第159 條第1 項、
    第159 條之1 第2 項分有明文。又被告以外之人於偵查中所
    為之陳述，因其陳述未經被告詰問，應認屬於未經合法調查
    之證據，並非無證據能力，而禁止證據之使用。本件證人龔
    遜傑於偵查中99年7 月1 日上午10時21分許檢察官訊問所為
    之陳述，業經具結（見99年度他字第1858號卷〈下稱他卷〉
    第48頁），且檢察官原則上均能遵守法律規定，不致違法取
    供，另依其陳述作成時之客觀條件及環境而為判斷，均係出
    於供述者之真意，並無顯有不可信之情況，其該次於檢察官
    訊問時之陳述，本具證據能力。又本院亦依辯護人之聲請，
    於審判期日使證人龔遜傑到庭接受被告及辯護人之對質詰問
    ，已經完足合法證據調查（見本院卷第37頁背面至第40頁）
    ，被告之對質詰問權已受保障，依上說明，龔遜傑前揭偵訊
    陳述自得作為證明被告本案犯罪之證據。至龔遜傑於偵查中
    99年7 月1 日上午9 時36分許檢察官訊問時之陳述，既未經
    具結，於本案自不得為被告犯罪證據，附此敘明。
三、本件其他資以認定事實所憑之卷證資料，檢察官、被告及辯
    護人於本院準備程序、審理時均不爭執證據能力（見本院卷
    第13頁背面、第40頁至第41頁背面），且無證據足認係公務
    員違背法定程序所取得，又卷內各項書證亦無刑事訴訟法第
    159 條之4 第1 款、第2 款之顯有不可信情況，均有證據能
    力。
貳、實體部分：
一、被告對於事實欄一(一)(二)部分之犯罪事實，歷偵審均坦承不諱
    （見99年度毒偵字第212 號卷〈下稱毒偵卷〉第7 、30、45
    、50、51頁，本院99年度聲羈字第22號卷第4 頁，99年度審
    訴字第723 號卷〈下稱審訴卷〉第19頁背面，本院卷第13頁
    、第41頁背面），核與證人葉民泰於警、偵證稱：被告從98
    年11月開始到12月，共有2 次拿安非他命至伊家供伊施用，
    被告1 次都是拿1 包給伊，量伊不知多少（見99年度偵字第
    9387號卷〈下稱偵卷〉第13、31頁）、證人宋桂珍於偵訊證
    稱：伊在葉民泰家看過一次被告拿安非他命給葉民泰，不知
    是過年前或後，當時穿長袖，是冬天（見偵卷第48、49頁）
    等情節相符，而扣案之不明白色粉末3 包（實秤毛重0.7980
    公克〈含3 袋3 標籤〉，淨重0.0780公克，取樣0.0020公克
    ，驗餘淨重0.0760公克，相片見毒偵卷第114 頁），經送驗
    結果，確實檢出第一級毒品海洛因成分乙節，有卷附交通部
    民用航空局航空醫務中心99年2 月3 日航藥鑑字第0990617
    號毒品鑑定書（見毒偵卷第113 頁）為憑，亦可資為佐證，
    足認被告前揭任意自白與事實相符，而屬可信。又關於事實
    欄一(二)部分，證人葉民泰固於偵訊供證：被告自98年11月至
    12月間，前後共轉讓甲基安非他命2 、3 次予伊（見偵卷第
    31頁），惟被告僅坦認於該期間內僅有2 次轉讓甲基安非他
    命予葉民泰（見審訴卷第19頁背面，本院卷第41頁背面），
    此外別無其他證據足佐被告尚有另外第3 次轉讓甲基安非他
    命予葉民泰，自應從有利於被告之認定，即該期間內被告僅
    前後2 次轉讓甲基安非他命予葉民泰，附此敘明。綜上，被
    告此部分犯行事證明確，應依法論科。
二、關於事實欄一(三)(四)部分，被告坦承門號0000000000、000000
    0000號行動電話分係伊、龔遜傑所持用，且卷附上二門號行
    動電話自99年1 月7 日至同年月17日之通訊監察譯文（見他
    卷第38頁）所示通聯，為伊與龔遜傑之通聯（見毒偵卷第45
    頁，審訴卷第19頁背面，本院卷第15頁、第40頁背面）等情
    ，核與證人龔遜傑於偵訊結證：伊認識被告，門號00000000
    00號行動電話為伊持用，前揭通訊監察譯文所示之通聯，係
    伊與被告間之通話等節相符（見他卷第46頁），並有門號00
    00000000號行動電話通聯調閱查詢單在卷可稽（見他卷第36
    、37頁），首堪認定。被告雖矢口否認有何販賣第二級毒品
    犯行，辯稱：龔遜傑要伊請安非他命，相約之後，伊都沒有
    過去，99年1 月17日龔遜傑還傳簡訊說伊欺騙云云（見審訴
    卷第19頁背面，本院卷第13頁背面、第40頁背面）。辯護意
    旨則略以：被告雖可能與龔遜傑有通聯情形，但龔遜傑證述
    有明顯瑕疵，不能遽認彼間即有毒品交易云云（見本院卷第
    42頁），為被告置辯。惟查：
  (一)證人龔遜傑已於偵訊供證：伊是經由朋友介紹向被告買毒品
    而認識被告，有向被告買過安非他命等語（見他卷第45、46
    頁），而依被告所持用0000000000號行動電話與龔遜傑持用
    0000000000號行動電話下列通訊監察內容，乃以：
  1.99年1 月14日晚上10時28分許：
    李惠玲：我等一下過去你那裡。
    龔遜傑：好。
  2.99年1月17日：
    李惠玲：你在做什麼呢？（簡訊，中午12時49分許）
    龔遜傑：在遠方想著妳，要來嗎。（簡訊，中午12時51分許
            ）
    李惠玲：哦～那就等著我吧！（簡訊，中午12時53分許）
  3.同日下午3 時49分許：
    李惠玲：你沒在嗎？
    龔遜傑：有啊。
    李惠玲：你開門。
    龔遜傑：嗯。
    此據證人龔遜傑於99年7 月1 日偵訊結證：「（問：哪一通
    電話是你跟被告買毒品的電話？）…99年1 月14日再打電話
    聯繫，我問被告有無要來，被告說有，被告就到我家旁邊竹
    圍公園在淡水民生路，在那邊交易，我給被告2,000 元，被
    告給我1 包安非他命，重量我不清楚，我在電話中沒有跟被
    告提到交易數量，是在公園那邊被告拿安非他命給我看後，
    問我2,000 元可否接受，我同意才交易，我給被告2,000 元
    ，被告給我那包安非他命。99年1 月17日也是，被告傳簡訊
    給我，我回傳給被告，被告就叫我等，被告到了會打電話給
    我，那次也是在竹圍公園，是被告跟我說在公園，我就過去
    找被告，也是面交，被告會問我要多少，我說我月中旬比較
    沒有錢，要500 元就好，那次我給被告500 元，被告給我1
    包安非他命，重量我也是不清楚」、「（問：你說還有一次
    是在馬偕醫院旁的便利商店，是哪一次？）那個地方與公園
    很近，是在同一條路，兩個距離不超過100 公尺，是上面所
    述哪一次我忘記了，但一次交易是在公園，一次在馬偕醫院
    旁的便利商店」等語明確（見他卷第46頁），堪認被告確有
    販賣甲基安非他命予龔遜傑之情無訛。
  (二)雖證人龔遜傑於本院審理時翻異前詞並陳稱：（99年7 月1
    日）該次偵訊時伊有施用安非他命，且係遭檢察官誘導云云
    （見本院卷第38頁背面至第39頁）。然龔遜傑該次偵訊乃係
    於99年7 月1 日上午10時21分許開始，且其係於同年6 月30
    日下午6 時許為警逕行拘提到案，有卷附拘票、報告書為憑
    （見他卷第18、22、23、45頁），至其受偵訊時已逾16小時
    有餘，其間自無施用毒品之可能，而衡諸其於該次偵訊時尚
    能清楚陳明：「（問：有沒有其他陳述？）我目前工作還在
    進行，還有女兒要撫養，我知道吸毒不對，我上次觀勒是90
    年出所」等情（見他卷第46、47頁），其中觀勒乙節，核與
    其於89年5 月15日經臺灣士林地方法院檢察署檢察官以89年
    度觀執字第638 號執行觀勒之紀錄若合，有卷存個人刑案資
    料列印1 紙可按（見他卷第43頁），顯見龔遜傑於該次偵訊
    之精神狀況並無何異常之情。另龔遜傑於本院審理時並證稱
    ：該次偵訊檢察官沒有用不正當方式強迫伊說（見本院卷第
    39頁背面），且就龔遜傑該次偵訊過程以觀，檢察官係先提
    示前揭通訊監察譯文供龔遜傑確認為其與被告間之通聯後，
    再詢以「哪一通電話是買毒品的電話？」之開放性問題（見
    他卷第46頁），而依龔遜傑所答如上之內容，關於何日有毒
    品交易、如何聯繫、價格、數量、如何成交及其原因等細節
    ，均未見於其與被告之通聯譯文中，如非龔遜傑自行供述，
    檢察官無從預知，自難認檢察官有何誘導之可能，是龔遜傑
    前揭所陳吸毒、誘導云云，自難採信。
  (三)證人龔遜傑固又於本院審理時證稱：伊應該沒有向被告拿過
    毒品，伊不太記得與被告有無通聯云云（見本院卷第38頁背
    面、第39頁）。然此非但與其如上之偵訊結證不符，甚且其
    於為警查獲施用毒品之初，即已於警詢時明白供述：伊最少
    2 次撥電話向被告購買安非他命，伊記得1 次在馬偕醫院路
    口便利商店，1 次在伊家旁邊公園（見他卷第19頁），更能
    辨明詳述：伊於99年1 月17日，在伊家旁邊公園，向被告買
    1 小包安非他命500 元新臺幣（見他卷第19、20頁），亦與
    其上開審判中陳述相齟齬，且龔遜傑在審判中僅能稱「應該
    」沒有云云，並不能以確定語氣否認，而被告始終陳稱：伊
    本來說要過去，但相約之後伊都沒有過去（見審訴卷第19頁
    背面，本院卷第14頁、第39頁背面），直承有與龔遜傑通聯
    相約之情，益見龔遜傑在審判中所稱：不太記得有無通聯云
    云，應係避就遁詞。綜合上情，龔遜傑上開在審判中陳述顯
    難憑信，自無從據為有利被告之認定。
  (四)辯護人復以：龔遜傑於上揭偵訊（下稱後偵訊）前，於同日
    並經另一檢察官訊問（下稱前偵訊），其於前偵訊所述向被
    告購毒之次數、金額等情節，與其於後偵訊所述有相當歧異
    ，而認龔遜傑指證被告販毒之陳述有明顯瑕疵云云（見本院
    卷第41頁）。然龔遜傑之前偵訊原係因為警查獲施用毒品案
    件，送由內勤檢察官以被告身分訊問，有卷附臺北縣政府警
    察局淡水分局刑事案件移送書、解送人犯報告書可稽（見他
    卷第10頁），其與該檢察官關於向本件被告購毒之詢答，既
    未改行訊問證人程序命其具結擔保陳述之真實性，甚且該檢
    察官亦無提示通聯譯文令其具體指認詳述，僅係泛問：「你
    向李惠玲買毒，價錢多少，多久買1 次？」（見他卷第51頁
    ），併衡以該檢察官在該次訊問點名單上批註：「查收股（
    即本案偵查檢察官）是否要訊問被告（即龔遜傑）」（見他
    卷第49頁）之情，顯見該檢察官關於龔遜傑購毒之訊問，其
    目的僅在於確認龔遜傑施用毒品之可能來源，再送由本案偵
    查檢察官依法定程序查證購毒具體情節。稽此，龔遜傑於前
    偵訊關於向被告購毒情節之陳述，本不具有憑信性，自不能
    以與該等無稽漫詞不符，指為其於後偵訊具結證述之明顯瑕
    疵。辯護人此部分所辯，尚非足取。
  (五)再被告雖辯稱：伊與龔遜傑相約之後，伊都沒有過去，99年
    1 月17日龔遜傑還傳簡訊說伊欺騙云云，並提出所稱之該簡
    訊翻拍照片1 張（見本院卷第25頁）為憑。然被告於前揭時
    地確有到場為毒品交易並財貨兩訖之情，已經證人龔遜傑明
    確證述如上，且細繹被告所提出簡訊翻拍照片之內容，發送
    簡訊之門號為「+000000000000 」號，固與龔遜傑當時持用
    行動電話之門號相同，惟該簡訊之發收日期則為「2000年01
    月17日」，而龔遜傑係自「2004年10月01日」始申請使用該
    行動電話門號，有通聯調閱查詢單在卷可稽（見他卷第36頁
    ），已難憑認該簡訊究否係龔遜傑所發送，並與被告所述：
    「99年（即2010年）1 月17日」傳簡訊云云不合；又該簡訊
    發收時間乃「05：55」，即凌晨5 時55分許，而99年1 月17
    日被告與龔遜傑聯繫相約之時間在中午12時49分至53分間，
    有卷存通聯調閱查詢單、通訊監察譯文（見他卷第36至38頁
    ）足徵，縱上揭簡訊為龔遜傑所發，該簡訊之發收顯在聯繫
    相約之前，其等既尚未相約，如何可能在更早之前，龔遜傑
    即以簡訊埋怨被告爽約欺騙，被告所辯：「後來」龔遜傑有
    傳訊息給伊云云（見本院卷第40頁背面）顯與事證不符。況
    依通聯調閱查詢單所載之被告與龔遜傑通聯紀錄（見他卷第
    36 、37 頁），被告與龔遜傑於99年1 月17日下午3 時49分
    50秒許通話後，彼此間即無任何通話或發收簡訊之通聯紀錄
    。稽上，前揭簡訊顯難憑採為有利被告之認定，其上所辯，
    自非可採。
  (六)另因被告否認有販賣毒品犯罪，自無從據其供述進價，惟衡
    諸常情，販賣甲基安非他命之罪刑甚重，在毒品圈內當係常
    識，是故，若非其間有利可圖，一般而言，應無甘冒販毒之
    重罪風險，隨意交付他人毒品，並收取對方金錢之理，且參
    以販賣甲基安非他命乃非法交易，難有客觀標準，不論瓶裝
    或紙包，均可任意分裝增減份量，且每次買賣之價格、數量
    ，亦得隨時依雙方之關係深淺、資力、需求程度及對行情之
    認知等因素，機動調整。準此，不論被告究係從價差或量差
    中牟取販賣毒品之不法利益，甚至單純脫手求售而未獲利，
    當均不影響其營利意圖之認定（最高法院93年度臺上字第16
    51號判決參照）。依證人龔遜傑所述：伊於99年1 月14日與
    被告交易毒品時，係被告拿安非他命給伊看後，問伊2,000
    元可否接受，伊同意才交易，於99年1 月17日交易時，被告
    問伊要多少，伊說要500 元就好等語（見他卷第46頁），可
    見被告與龔遜傑前後2 次毒品交易時，均有就毒品之數量、
    價格為商議之情，則被告既經議價後交付毒品甲基安非他命
    ，且收受議價後相當之價款，自堪認其有販賣營利之意圖無
    疑。
  (七)綜上所述，被告前揭辯詞，核屬卸責避就之詞，難以採信。
    被告此部分犯行事證亦臻明確，應予論科。
三、論罪科刑：
  (一)核被告於事實欄一(一)所為，係犯毒品危害防制條例第11條第
    1 項之持有第一級毒品罪；於事實欄一(三)(四)所為，均係犯毒
    品危害防制條例第4 條第2 項之販賣第二級毒品罪。次按甲
    基安非他命為毒品危害防制條例第2 條第2 項第2 款所定之
    第二級毒品，亦係藥事法第22條第1 款所稱之禁藥（經行政
    院衛生署於68年7 月7 日以衛署藥字第221433號及69年12月
    8 日以衛署藥字第301124號公告、於75年7 月11日以衛署藥
    字第597627號重申公告禁用，迄未變更），倘行為人明知為
    甲基安非他命，而將未達行政院依上條例第8 條第6 項規定
    所公告一定數量（依轉讓毒品加重其刑之數量標準第2 條第
    1 項第2 款規定，轉讓第二級毒品達淨重10公克以上者，加
    重其刑至二分之一）之甲基安非他命轉讓他人，毒品危害防
    制條例第8 條第2 項及藥事法第83條第1 項均定有處罰明文
    ，前者法定刑為「6 月以上5 年以下有期徒刑，得併科新臺
    幣70萬元以下罰金」，且係前法；後者法定刑為「7 年以下
    有期徒刑，得併科新臺幣500 萬元以下罰金」，並屬後法，
    此即同一犯罪行為而同時有二種法律可資處罰之法條競合情
    形，應依「重法優於輕法」、「後法優於前法」法理，擇一
    適用較重之後法即藥事法第83條第1 項之轉讓禁藥罪處斷。
    查被告固於事實欄一(二)轉讓甲基安非他命予葉民泰，然依葉
    民泰所述僅係供伊施用（見偵卷第31頁），而依文獻記載，
    正常人一天安非他命單次使用量超過0.2 公克，即有致命可
    能，數小時內大量使用，於體內可產生累積現象而導致中毒
    或死亡（參照行政院衛生署管制藥品管理局88年10月19日管
    檢字第81018 號函），是衡以正常人一天安非他命單次使用
    量應不超過0.2 公克，且卷內並無證據足佐被告各該次轉讓
    予葉民泰施用之甲基安非他命淨重已達10公克以上，均難認
    有加重事由存在，自不得依毒品危害防制條例第8 條第6 項
    規定加重其刑，是核被告於事實欄一(二)所為，均係犯藥事法
    第83條第1 項之明知為禁藥而轉讓罪。
  (二)被告販賣第二級毒品甲基安非他命前持有第二級毒品甲基安
    非他命之低度行為，為販賣之高度行為所吸收，不另論罪。
    至被告轉讓禁藥甲基安非他命前持有第二級毒品甲基安非他
    命之行為，同為實質上一罪之階段行為，高度之轉讓行為既
    已依藥事法加以處罰，依法律適用完整性之法理，其低度之
    持有第二級毒品甲基安非他命行為，自不能再行割裂適用毒
    品危害防制條例加以處罰（最高法院82年度臺上字第4076、
    6613號判決參照）。又被告於事實欄一(一)持有第一級毒品犯
    行，與其他各次轉讓禁藥、販賣毒品犯行，於主觀犯意及客
    觀行為，均不相同，而基於刑罰公平原則之考量，杜絕僥倖
    之犯罪心理，並避免易致鼓勵犯罪之誤解，現行刑法已修正
    刪除連續犯之規定，行為人反覆實行之犯罪行為茍在刑法修
    正施行（即95年7 月1 日）後，因法律之修正已生阻斷連續
    犯之法律效果，除認合於接續犯、繼續犯、集合犯等實質上
    一罪關係而以一罪論處外，基於一罪一罰之刑罰公平性，自
    應併合處罰，被告於事實欄一(二)(三)(四)各次轉讓禁藥、販賣毒
    品犯行，均在刑法修正施行後，且既非集合犯，亦非密接時
    地之數舉動接續或反覆實行，與接續犯不合。是被告本案所
    犯各罪，犯意各別，行為互殊，應分論併罰。
  (三)又法律之適用有其一致性，除有特別規定外，不得割裂適用
    。行為人既應優先適用藥事法第83條第1 項規定論罪科刑，
    其雖於偵查及審判中均自白犯罪，但藥事法並無轉讓毒品者
    ，於偵查及審判中自白應減輕其刑之特別規定，自無割裂適
    用毒品危害防制條例第17條第2 項減輕其刑之餘地（最高法
    院99年度臺上字第1367號判決參照）。被告就事實欄一(二)之
    犯行，固於偵查及審判中均自白不諱，然該等犯行既論以藥
    事法第83條第1 項之罪，依上說明，即無從割裂適用毒品危
    害防制條例第17條第2 項減輕其刑，應併敘明。
  (四)辯護人雖以：被告對於案情均交待清楚，在本案之前僅有施
    用毒品前科，並無販賣毒品前科紀錄，此次係因一時失慮而
    犯罪，不無可憫恕之處云云，求為依刑法第59條規定酌減刑
    度。惟刑法第59條之規定，必須被告犯罪另有特殊之原因與
    環境等，在客觀上足以引起一般同情，認為即予宣告法定最
    低度刑期尤嫌過重者，始有其適用，而販賣、轉讓毒品均為
    法禁，染毒更能令人捨身敗家，毀其一生，被告難諉不知，
    竟甘冒重典，轉讓予人施用，甚販賣牟利，難認有何顯可憫
    恕、認科以最低度刑仍嫌過重之酌減特殊事由，辯護人此部
    分所請，尚乏有據。
  (五)爰審酌毒品對於國民健康以及社會秩序造成之危害，被告非
    法持有第一級毒品，其數量雖微且無使之流通情形，但明知
    第二級毒品甲基安非他命足以殘害人之身體健康，仍販賣及
    轉讓予他人施用，雖販賣及轉讓毒品之對象、次數不多，但
    危害社會治安及國民健康仍屬非輕，併參酌其坦認持有毒品
    、轉讓禁藥，惟圖飾販賣毒品犯行，此部分未見悔意等犯後
    態度，及衡諸其於本案犯罪前並無犯罪科刑紀錄，可徵諸卷
    附臺灣高等法院被告前案紀錄表，素行尚佳，暨其生活狀況
    、犯罪動機、目的、手段、智識程度，檢察官求為從輕量刑
    等一切情狀，各量處如附表編號一至五宣告刑欄所示之刑，
    並定其應執行之刑如主文所示，以資懲儆。另刑事判決關於
    有期徒刑或拘役易科罰金折算標準之記載，須以所犯最重本
    刑為5 年以下有期徒刑以下之刑之罪，而受6 月以下有期徒
    刑或拘役之宣告者，始得為之，刑法第41條第1 項定有明文
    。若所犯為數罪併罰，其中之一罪雖得易科罰金，但因與不
    得易科之他罪合併處罰之結果，於定執行刑時，祇須將各罪
    之刑合併裁量，不得易科罰金合併執行，司法院大法官釋字
    第144 、679 號可資參照。被告本案犯行，其中附表編號二
    至五部分既均屬不得易科罰金之罪，則該等部分所宣告之刑
    與其另犯附表編號一宣告有期徒刑4 月部分合併處罰結果，
    自無庸為易科罰金之諭知，附此敘明。
  (六)關於沒收：
  1.扣案之第一級毒品海洛因3 包（驗餘淨重0.0760公克），為
    被告本案所持有者，屬本案查獲之第一級毒品，應依毒品危
    害防制條例第18條第1 項前段規定，宣告沒收銷燬。
  2.被告於事實欄一(三)(四)所為販賣第二級毒品甲基安非他命所得
    財物共2,500 元（各次販毒所得分係2,000 元、500 元，詳
    事實欄一(三)(四)），雖未經扣案，然因係其犯毒品危害防制條
    例第4 條第2 項之罪所得財物，均依同條例第19條第1 項規
    定宣告沒收，如全部或一部不能沒收時，均以其財產抵償之
    。未扣案之原搭配門號0000000000號、NOKIA 廠牌之手機（
    含SIM 卡1 張）1 支，係被告所有，為其陳明在卷（見本院
    卷第15頁），並於事實欄一(三)(四)供為其販賣毒品犯罪所用之
    聯絡工具，有卷附通訊監察譯文可佐，且無證據證明業已滅
    失，自應依毒品危害防制條例第19條第1 項規定宣告沒收，
    如全部或一部不能沒收時，追徵其價額。
  3.至扣案之甲基安非他命23包（驗前總毛重19.42 公克）、分
    裝杓2 支及吸食器1 組，固均經被告供陳為其所有（見偵卷
    本院卷第14頁背面），然據被告供述，該23包甲基安非他命
    係要供己施用，分裝杓、吸食器則係己施用時放入安非他命
    並吸食所用（同上卷頁），而扣案之電子磅秤1 臺，則依被
    告供述，係他人欠債交予被告以為抵押，於施用安非他命時
    以之秤重避免過量（同上卷頁），尚非屬被告所有，且均乏
    證據足認該23包甲基安非他命屬本案所查獲之第二級毒品，
    及其餘物品有供為本案犯罪或犯罪預備所用，即均難遽認與
    本案有何關聯，均不為沒收之宣告，併此敘明。
據上論斷，應依刑事訴訟法第299 條第1 項前段，毒品危害防制
條例第4 條第2 項、第11條第1 項、第18條第1 項前段、第19條
第1 項，藥事法第83條第1 項，刑法第11條、第51條第5 款，判
決如主文。
本案經檢察官李松德到庭執行職務。
中    華    民    國   100    年    2     月    25    日
                  刑事第二庭審判長法  官  王梅英
                                  法  官  蔡明宏
                                  法  官  李冠宜
以上正本證明與原本無異。
如不服本判決應於收受判決後10日內向本院提出上訴書狀，並應
敘述具體理由；其未敘述上訴之理由者，應於上訴期間屆滿後20
日內向本院補提理由書（均須按他造當事人之人數附繕本），切
勿逕送上級法院。
                                  書記官  劉欣怡
中    華    民    國   100    年    2     月    25    日
附錄：本案論罪科刑法條全文
毒品危害防制條例第4條
製造、運輸、販賣第一級毒品者，處死刑或無期徒刑；處無期徒
刑者，得併科新臺幣2 千萬元以下罰金。
製造、運輸、販賣第二級毒品者，處無期徒刑或7 年以上有期徒
刑，得併科新臺幣1 千萬元以下罰金。
製造、運輸、販賣第三級毒品者，處5 年以上有期徒刑，得併科
新臺幣7 百萬元以下罰金。
製造、運輸、販賣第四級毒品者，處3 年以上10年以下有期徒刑
，得併科新臺幣3 百萬元以下罰金。
製造、運輸、販賣專供製造或施用毒品之器具者，處1 年以上7
年以下有期徒刑，得併科新臺幣1 百萬元以下罰金。
前五項之未遂犯罰之。
毒品危害防制條例第11條
持有第一級毒品者，處3 年以下有期徒刑、拘役或新臺幣5 萬元
以下罰金。
持有第二級毒品者，處2 年以下有期徒刑、拘役或新臺幣3 萬元
以下罰金。
持有第一級毒品純質淨重十公克以上者，處1 年以上7 年以下有
期徒刑，得併科新臺幣1 百萬元以下罰金。
持有第二級毒品純質淨重二十公克以上者，處6 月以上5 年以下
有期徒刑，得併科新臺幣70萬元以下罰金。
持有第三級毒品純質淨重二十公克以上者，處3 年以下有期徒刑
，得併科新臺幣30萬元以下罰金。
持有第四級毒品純質淨重二十公克以上者，處1 年以下有期徒刑
，得併科新臺幣10萬元以下罰金。
持有專供製造或施用第一級、第二級毒品之器具者，處1 年以下
有期徒刑、拘役或新臺幣1 萬元以下罰金。
藥事法第83條
明知為偽藥或禁藥，而販賣、供應、調劑、運送、寄藏、牙保、
轉讓或意圖販賣而陳列者，處7 年以下有期徒刑，得併科新臺幣
5 百萬元以下罰金。
犯前項之罪，因而致人於死者，處7 年以上有期徒刑，致重傷者
，處3 年以上12年以下有期徒刑。
因過失犯第1 項之罪者，處2 年以下有期徒刑、拘役或科新臺幣
30萬元以下罰金。
第1 項之未遂犯罰之。
附表：
 ┌──┬──────────┬───────┬──────────────┐
 │編號│   犯  罪  事  實   │    罪  名    │        宣  告  刑          │
 ├──┼──────────┼───────┼──────────────┤
 │ 一 │於某不詳時間、地點，│持有第一級毒品│處有期徒刑肆月。扣案之第一級│
 │    │自某姓名年籍不詳之人│罪。          │毒品海洛因包（驗餘淨重0.07│
 │    │取得海洛因起至99年1 │              │60公克）沒收銷毀。          │
 │    │月19日上午7 時50分許│              │                            │
 │    │止持有第一級毒品海洛│              │                            │
 │    │因（事實欄一(一)即起訴│              │                            │
 │    │書犯罪事實欄三）。  │              │                            │
 ├──┼──────────┼───────┼──────────────┤
 │ 二 │98年11月間某日轉讓甲│明知為禁藥而轉│處有期徒刑肆月。            │
 │    │基安非他命予葉民泰1 │讓罪。        │                            │
 │    │次（事實欄一(二)即起訴│              │                            │
 │    │書犯罪事實欄二）    │              │                            │
 ├──┼──────────┼───────┼──────────────┤
 │ 三 │98年12月間某日轉讓甲│明知為禁藥而轉│處有期徒刑肆月。            │
 │    │基安非他命予葉民泰1 │讓罪。        │                            │
 │    │次（事實欄一(二)即起訴│              │                            │
 │    │書犯罪事實欄二）    │              │                            │
 ├──┼──────────┼───────┼──────────────┤
 │ 四 │99年1 月14日販賣甲基│販賣第二級毒品│處有期徒刑柒年貳月。未扣案販│
 │    │安非他命予龔遜傑（事│罪。          │賣第二級毒品所得之財物新臺幣│
 │    │實欄一(三)即起訴書犯罪│              │貳仟元、原搭配門號０九六三三│
 │    │事實欄一前段）。    │              │三一八四八號、NOKIA 廠牌之手│
 │    │                    │              │機（含SIM 卡壹張）壹支均沒收│
 │    │                    │              │，其中販賣第二級毒品所得之財│
 │    │                    │              │物新臺幣貳仟元部分，如全部或│
 │    │                    │              │一部不能沒收時，以其財產抵償│
 │    │                    │              │之，原搭配門號0000000│
 │    │                    │              │八四八號、NOKIA 廠牌之手機（│
 │    │                    │              │含SIM 卡壹張）壹支部分，如全│
 │    │                    │              │部或一部不能沒收時，追徵其價│
 │    │                    │              │額。                        │
 ├──┼──────────┼───────┼──────────────┤
 │ 五 │99年1 月17日販賣甲基│販賣第二級毒品│處有期徒刑柒年貳月。未扣案販│
 │    │安非他命予龔遜傑（事│罪。          │賣第二級毒品所得之財物新臺幣│
 │    │實欄一(四)即起訴書犯罪│              │伍佰元、原搭配門號０九六三三│
 │    │事實欄一後段）。    │              │三一八四八號、NOKIA 廠牌之手│
 │    │                    │              │機（含SIM 卡壹張）壹支均沒收│
 │    │                    │              │，其中販賣第二級毒品所得之財│
 │    │                    │              │物新臺幣伍佰元部分，如全部或│
 │    │                    │              │一部不能沒收時，以其財產抵償│
 │    │                    │              │之，原搭配門號0000000│
 │    │                    │              │八四八號、NOKIA 廠牌之手機（│
 │    │                    │              │含SIM 卡壹張）壹支部分，如全│
 │    │                    │              │部或一部不能沒收時，追徵其價│
 │    │                    │              │額。                        │
 └──┴──────────┴───────┴──────────────┘